【裁判字號】    92,重訴,26
【裁判日期】    920225
【裁判案由】    給付借款
【裁判全文】
臺灣嘉義地方法院民事判決  九十二年度重訴字第二六號
    原      告  彰化商業銀行股份有限公司
    法定代理人  甲○○
    訴訟代理人  己○○
    被      告  中群實業股份有限公司
                              .
    兼法定代理
    人          乙○○
    被      告  戊○○
                丁○○
                丙○○
右列當事人間請求給付借款事件，本院判決如左：
    主    文
被告應連帶給付原告新台幣（下同）貳仟參佰萬元，以及從民國九十一年十一月十七
日開始，一直到清償日為止，按照年息百分之七．九四五計算的利息；另從九十一年
十二月十八日開始，一直到清償日為止，逾期在六個月內清償，按前述利率加計百分
之十違約金，逾期超過六個月清償，按前述利率加計百分之二十違約金，被告應連帶
給付原告。
被告應連帶給付原告新台幣（下同）貳佰肆拾柒萬伍仟元，以及從民國九十一年八月
十八日開始，一直到清償日為止，按照年息百分之八．四四五計算的利息；另從九十
一年九月十九日開始，一直到清償日為止，逾期在六個月內清償，按前述利率加計百
分之十違約金，逾期超過六個月清償，按前述利率加計百分之二十違約金，被告應連
帶給付原告。
本案訴訟費用由被告連帶負擔。
    事實及理由
壹、原告主張：
  一、被告乙○○、戊○○、丁○○、丙○○在民國八十七年十二月一日，與原告簽
      訂保證書，約定中群實業股份有限公司（以下簡稱；中群公司）現在及將來對
      於原告所負債務，在六千萬元範圍內（包括本金、利息、遲延利息、違約金、
      損害賠償等），願與中群公司連帶負清償責任。
      中群公司從九十年十月十二日起，先後向原告借款共計二千六百萬元（二千三
      百萬元、三百萬元），借款期限分別至九十一年四月十二日及九十二年一月三
      十日，雙方約定利息為年息百分之八．０七及八．四四五，並按基本放款利率
      機動調整（目前分別為年息百分之七．九四五及百分之八．四四五）。借款人
      逾期清償時，違約金的計算方式為逾期在六個月內者，按約定利率加計百分之
      十，逾期超過六個月的部分，則按約定利率加計百分之二十。若借款人未按時
      繳納本息，依照增補契約第四條約定，借款人喪失期限利益，全部借款視同到
      期。被告中群公司從九十年八月起，即未繳納本息，原告多次催討無效，被告
      乙○○、戊○○、丁○○、丙○○為本件借款連帶保證人，依法亦應負責。於
      是，原告根據借款契約與連帶保證法律關係提起本件訴訟，並請求如主文第一
      項、第二項所記載的聲明。
  二、提出借據、保證書及本票各一份、約定書五份（均是影本），作為證明。
貳、被告乙○○、戊○○、丁○○均承認為本件借款連帶保證人，但表示無力清償，
    而請求駁回原告訴訟。
    被告丙○○經過本院合法通知，並無正當理由，未向本院請假，而沒有在言詞辯
    論期日，到場陳述意見，同時，本案沒有民事訴訟法第三百八十六條所規定的情
    形出現（請看附錄法條），因此，本院依照原告聲請，由原告對未到的被告單獨
    辯論而直接判決。
參、本院判斷：
  一、原告主張的事實，有原告提出借據、保證書及本票各一份、約定書五份附卷證
      明，被告中群公司、乙○○、戊○○及丁○○並未爭執。被告丙○○經過本院
      合法通知，沒有正當理由，而未到庭陳述意見，依照民事訴訟法第二八０條第
      一項前段、第三項前段規定：「當事人對於他造主張之事實，於言詞辯論時不
      爭執者，視同自認。當事人對於他造主張之事實，已於相當時期受合法之通知
      ，而於言詞辯論期日不到場，亦未提出準備書狀爭執者，準用第一項之規定」
      ，所以原告的主張可以認定真實而被本院採信。
  二、被告中群公司未按時還款，依據借款增補契約第四條約定，全部借款視同到期
      ，而被告乙○○、戊○○、丁○○、丙○○為借款連帶保證人，依照保證書約
      定，應負連帶清償責任，因此，原告根據借款契約與連帶保證法律關係，請求
      被告連帶給付主文第一項、第二項所記載的金額、遲延利息及違約金，具有法
      律上理由，應該准許原告請求。
肆、訴訟費用負擔的依據，依照民事訴訟法第八十五條第二項，判決如主文。
中      華      民      國      九十二    年      二    月      二十五  日
                                  臺灣嘉義地方法院民事第二庭
                                      法  官  甘  大  空
右為正本係照原本作成
如對本判決上訴應於送達後二十日內向本院提出上訴狀
中      華      民      國      九十二    年      二    月      二十五  日
                                      書記官  陳  麗  雅
~F0~
~T40~
附錄法條：
民事訴訟法第三八六條：「有左列各款情形之一者，法院應以裁定駁回前條聲請，並
延展辯論期日：
一  不到場之當事人未於相當時期受合法之通知者。
二  當事人之不到場，可認為係因天災或其他不可避之事故者。
三  到場之當事人於法院應依職權調查之事項，不能為必要之證明者。
四  到場之當事人所提出之聲明、事實或證據，未於相當時期通知他造者。」


司法院資訊處製作；財團法人民間司法改革基金會備份。
